臺灣高雄地方法院刑事判決　　　　　　　94年度易字第1346號
　　公　訴　人　臺灣高雄地方法院檢察署檢察官
　　被　　　告　甲○○
上列被告因竊盜案件，經檢察官聲請簡易判決處刑（94年度偵字
第5782號），本院高雄簡易庭認不宜以簡易判決處刑（94年度簡
字第2246號），移由本院改依通常程序審理，暨移請併案審理（
臺灣高雄地方法院檢察署94年度偵字第6141號、第11298 號），
被告經訊問後為有罪之陳述，本院合議庭裁定由受命法官獨任進
行簡式審判程序，並判決如下：
    主  文
甲○○連續竊盜，累犯，處有期徒刑陸月，如易科罰金，以佰
元折算壹日。扣案之機車鑰匙壹把沒收。
    事  實
一、甲○○前於民國92年間，因毒品危害防制條例案件，經本院
    於92年6 月16日以92年訴字第957 號判處有期徒刑3 月確定
    ，甫於93年10月24日縮行期滿執行完畢，詎仍不知悔改，竟
    基於意圖為自己不法所有之概括犯意，先後於：
（一）94年2 月17日17時許，在高雄縣梓官鄉○○○路96巷11號
      處，因見丁○○將鑰匙遺留於其所有之車牌號碼ZXM-922
      號輕型機車（價值約新臺幣（下同）15000 元）上，乃將
      之發動後，騎離現場而竊取得手。
（二）94年3 月3 日7 時許，在高雄縣岡山鎮○○○路某處，以
      自備機車鑰匙1 把，將己○○○所有之車牌號碼UK－9140
      號自小客車（該自小客車前業於94年2 月20日18時50分，
      在臺南縣仁德鄉○○路○ 段嘉南大學側門旁，經不詳姓名
      年籍之人竊取之，再由不詳姓名年籍之人遷移之該處，聲
      請簡易判決處刑書就此部分犯罪事實係屬誤繕）竊取得手
      之。
（三）94年3 月3 日某時許，在不詳地點以不詳方式，竊取戊○○所有車牌號碼VC-2596 號之車牌2 面（上開車牌業於94
      年2 月21日9 時前，由不詳姓名年籍之人，在臺南縣新營
      市○○街144 巷處，以不詳方式竊取之，聲請簡易判決處
      刑書就此部分犯罪事實係屬誤繕），再將上開車牌懸掛在
      己○○○所有之車牌號碼UK－9140號自小客車上，以逃避
      查緝。嗣經警於94年3 月4 日18時許，在高雄縣梓官鄉○○路城隍巷56號前，查獲甲○○駕駛懸掛車牌號碼VC-259
      6 號之原車牌號碼UK－9140號贓車 ，而悉上情。
（四）94年3 月3 日23時許，由陳志良（另行起訴）駕駛竊得之
      車牌號碼XN-9985 號之自小客車，搭載甲○○，行經高雄
      縣橋頭鄉○○路322 號前時，見乙○○○騎乘機車不慎摔
      倒，乃由甲○○下車假意攙扶，乘機竊取財物，陳志良則
      在車上接應之行為分擔方式，共同竊取乙○○○外套內皮
      包1 只（價值約3800元）。
（五）94年3 月10日14時許，在高雄縣岡山鎮○○○路某處，以
      上開（二）之機車鑰匙，竊取庚○○所有之車牌號碼E5-9
      347 號自小客車（價值約20000 元）得手。嗣經警於94年
      3 月11日22時45分，在高雄縣梓官鄉○○巷○○道路旁查
      獲，而悉上情，並扣得被告所有，供犯罪所用之機車鑰匙
      一把。
二、案經高雄縣政府警察局岡山分局報告臺灣高雄地方法院檢察
    署檢察官偵查聲請簡易判決處刑，及高雄縣政府警察局岡山
    分局報告臺灣高雄地方法院檢察署檢察官併案審理。
    理  由
甲、程序方面：
一、按除被告所犯為死刑、無期徒刑、最輕本刑為3 年以上有期
    徒刑之罪或高等法院管轄第一審案件者外，於第1 次審判期
    日前之準備程序進行中，被告先就被訴事實為有罪之陳述時
    ，審判長得告知被告簡式審判程序之旨，並聽取當事人、代
    理人、辯護人及輔佐人之意見後，裁定進行簡式審判程序，
    刑事訴訟法第273 條之1 第1 項定有明文。
二、經核本件被告甲○○所犯係死刑、無期徒刑、最輕本刑為3
    年以上有期徒刑以外之罪，其於準備程序中就被訴事實為有
    罪之陳述，經審判長告知簡式審判程序之旨，並聽取公訴人
    及被告之意見後，本院合議庭認宜進行簡式審判程序，爰依
    首揭規定合議裁定由受命法官獨任進行簡式審判程序，合先
    敘明。
乙、實體方面：
一、上揭犯罪事實，業據被告於本院審理時坦承不諱（見94年9
    月15日準備程序筆錄第2 、3 頁），核與證人即被害人丁○○、己○○○、戊○○、乙○○○、王信惟（庚○○之夫）
    於警詢指述遭竊之情節及證人陳志良於警詢之證述大致相符
    ，並有扣押筆錄、扣押物品目錄表、照片9 張、高雄縣警察
    局車輛、車牌尋獲通報單4 張、贓物認領保管收據4 件、車
    輛竊盜資料個別查詢報表4 件等附卷可稽，足認被告自白與
    事實相符，堪予採信。被告確有前述之竊盜犯行，洵堪認定
    ，本件事證已臻明確，應依法論科。
二、核被告甲○○所為，係犯刑法第320 條第1 項之竊盜罪。而
    被告與陳志良就上開犯罪事實（四）之犯行，有犯意聯絡及
    行為分擔，為共同正犯。被告先後5 次竊盜犯行，時間緊接
    ，手法相似，觸犯構成要件相同之罪名，顯係基於概括犯意
    反覆為之，為連續犯，而經比較被告各次犯行之結果，應以
    犯罪事實（五）所造成之危害最大，罪質亦最重，故應依連
    續犯之規定，論以該次犯行之罪，並加重其刑。又被告所為
    前述犯罪事實（一）、（四）、（五）之竊盜犯行，雖未據
    公訴人起訴，惟該部分與已起訴且經本院論罪科刑之犯罪事
    實間具有連續犯之裁判上一罪關係，並經檢察官移送併案審
    理，或公訴檢察官當庭擴張犯罪事實，自為起訴效力所及，
    而應由本院併予審理，附此敘明。另被告前於92年間，因毒
    品危害防制條例案件，經本院於92年6 月16日以92年訴字第
    957 號判處有期徒刑3 月確定，甫於93年10月24日縮行期滿
    執行完畢，有臺灣高等法院被告前案記錄表在卷足參，其於
    有期徒刑執行完畢後，5 年內再犯本件有期徒刑以上之罪，
    為累犯，應依刑法第47條之規定遞加重其刑。又被告就犯罪
    事實（一）之犯行，雖係在犯罪未被發覺前，主動向高雄縣
    政府警察局岡山分局刑事組警員蘇志祥供述坦承，此有本院
    電話記錄查詢表在卷可查，惟在此之前，被告就其他與該部
    分有裁判上一罪關係之犯行，既已被發覺而經警察機關及偵
    查機關調查、訊問，依裁判上一罪之關係，其在一部份犯罪
    被發覺後，始就其他未被發覺之部分主動坦承，自不符合刑
    法第62條之規定，不應認有自首之效力，併此敘明。爰審酌
    被告正值壯年，竟不思勤奮努力，貢獻己力於家庭、社會之
    際，竟因缺錢花用，即一再竊取他人財物，對被害人財產安
    全、社會治安影響非輕，及其犯罪次數、竊得自小客車、機
    車均屬舊車，價值不高、犯罪後坦承犯行且主動供出其他尚
    未被發現之犯行，並犯罪動機、目的、手段等一切情狀，量
    處如主文所示之刑，並諭知易科罰金之折算標準，以示懲儆
    。
三、扣案之機車鑰匙一支，為供被告犯罪所用之物，且係被告所
    有，業經被告供明在卷，爰依刑法第38條第1 項第2 款之規
    定宣告沒收。
據上論斷，應依刑事訴訟法第452 條、第273 條之1 第1 項、第
299 條第1 項前段，刑法第56條、第320 條第1 項、第41條第1
項前段、第47條、第38條第1 項第2 款，罰金罰鍰提高標準條例
第1 條前段、第2 條，判決如主文。
本案經檢察官丙○○到庭執行職務。
中　　華　　民　　國　　94　　年　　9 　　月　　29　　日
                  刑事第二庭法  官  何佩陵
以上正本證明與原本無異。
如不服本判決，應於判決送達後10日內，向本院提出上訴狀。
中　　華　　民　　國　　94　　年　　9 　　月　　29　　日
                            書記官  張家瑜
附錄本判決論罪科刑依據之法條：
刑法第320條第1項：
意圖為自己或第三人不法之所有，而竊取他人之動產者，為竊盜
罪，處5 年以下有期徒刑、拘役或500 元以下罰金。
